【裁判字號】    90,易,1270
【裁判日期】    900430
【裁判案由】    妨害名譽
【裁判全文】
臺灣高雄地方法院刑事判決                          九十年度易字第一二七號
    公  訴  人  臺灣高雄地方法院檢察署檢察官
    被      告  甲○○
右列被告因妨害名譽案件，經檢察官聲請簡易判決處刑（八十九年度偵字第二六八四
五號），本院高雄簡易庭認不宜以簡易判決處刑，簽移本院改依通常訴訟程序審理，
本院判決如左：
    主  文
甲○○公然侮辱人，處罰金參仟元，如易服勞役，以佰元折算壹日。
    事  實
一、甲○○與乙○○係鄰居，二人夙有怨隙，於民國八十九年十月十八日十三時許，
    在高雄市○○區○○街三十五巷五十四之四號前之公共場所，於公眾得共見共聞
    之情況下，甲○○因認乙○○將水倒入屋旁之水溝中，有潑及其身上衣物一事而
    心生不滿，遂與之發生爭執，於爭執中復基於公然侮辱之犯意，以台語「幹你娘
    」及國語「不要臉」等穢語，公然辱罵乙○○，致乙○○深感尊嚴受辱。
二、案經乙○○訴由高雄市政府警察局新興分局移請臺灣高雄地方法院檢察署檢察官
    偵查起訴。
    理  由
一、訊之被告甲○○固不否認有於右揭、時地因告訴人乙○○倒水潑及其衣物之事而
    與之發生爭執等情不諱，惟矢口否認有何公然侮辱之犯行，辯稱：不會講台語，
    不可能罵告訴人，錄音帶內開口罵髒話之聲音不是伊的云云。經查，右揭事實迭
    據告訴人乙○○於警偵訊及本院審理中指訴綦詳，並有錄音帶一捲附卷可稽，又
    被告與告訴人因倒水一事發生爭執，被告以台語「幹你娘」及國語「不要臉」等
    穢語，公然辱罵乙○○等情，亦經本院當庭播放錄音帶勘驗其內容，並與本院審
    理時當庭錄音之被告聲音兩相核對，在庭之被告聲音與錄音帶內辱罵告訴人之人
    之聲音、語氣及講話方式均屬一致在卷，該錄音帶內辱罵告訴人之人顯係被告甚
    明；依此被告在公共場所，於公眾得共見共聞之情況下，以前開穢語辱罵身為女
    性之告訴人，其有公然侮辱之犯行甚明，是被告前開辯解，顯係事後卸責之詞，
    要無足採，本件事證明確，被告犯行堪予認定。
二、核被告所為，係犯刑法第三百零九條第一項之公然侮辱罪。爰審酌被告不知敦睦
    鄰里，僅因倒水一事，即率而辱罵告訴人，事後未見悔悟，且否認犯行態度不佳
    ，及其年紀已逾七十旬，年事已高等一切情狀，量處如主文所示之刑，並諭知易
    服勞役之折算標準，以資懲儆。
據上論斷，應依刑事訴訟法第二百九十九條第一項前段、刑法第三百零九條第一項、
第四十二條第二項、罰金罰鍰提高標準條例第一條前段、第二條，判決如主文。
中      華      民      國      九十    年      四      月     三十     日
                                  臺灣高雄地方法院刑事第三庭
                                      法    官  柯彩燕
右正本證明與原本無異。
如不服本判決，應於判決送達後十日內，向本院提出上訴狀。
                                書記官    楊真芬
中    華    民    國      九十      年      五      月      一      日


司法院資訊處製作；財團法人民間司法改革基金會備份。
